台灣新竹地方法院刑事判決　　　　　　　　　　　　　　九十年度訴字第六七一號
　　公　訴　人　臺灣新竹地方法院檢察署檢察官
　　被　　　告　乙○○
右列被告因贓物案件，經檢察官提起公訴（九十年度偵字第三一九四號），本院判決
如左：
    主    文
乙○○贓物，累犯，處有期徒刑伍月，如易科罰金以參佰元折算壹日。
    事    實
一、乙○○前於民國八十八年間因違反毒品危害防制條例案件，經本院判處有期徒刑
    四月，於八十九年十月十六日執行完畢。猶不知悔改，明知車號ＴＧ－七三九八
    號自用小客車為來路不明之贓物（係丙○○所有，於九十年一月二十日在新竹市
    ○○街九十七號前，為甲○○所竊），仍於九十年一月間，以電話向甲○○（另
    結）商借該車以載運其不知情之女友陳翠文，搬遷至桃園。甲○○答應出借該車
    ，並告知乙○○，上開自用小客車連同鑰匙車停於新竹縣橫山鄉○○路○段二八
    二巷檳榔攤前，由乙○○自行前往駕駛而收受之。嗣於九十年一月三十一日，乙○○將車輛停在新竹縣橫山鄉○○村○鄰○區○路為女友陳翠文搬運物品時，經
    路人詢問該車是否為乙○○所有，乙○○心虛竟棄車離去，經警依車上遺留支陳
    翠文之物品，始循線查獲上情。
二、案經新竹縣警察局橫山分局報請臺灣新竹地方法院檢察署檢察官偵查起訴。
    理    由
一、訊據被告乙○○固坦承向另被告甲○○借用被害人丙○○失竊之上開車輛駕駛，
    惟矢口否認知情該車為被告甲○○所竊得之贓車。惟查，上開車輛為被害人丙○○所有而遭甲○○竊取之贓車，業據被害人丙○○於警訊時指訴綦詳及其所領回
    之贓證物認領保管保管收據乙紙在卷可證，且被告甲○○於警訊、偵查及本院調
    查時亦坦承竊盜該車之犯行。再查，被告乙○○於警訊及偵查中均供稱，上開車
    輛係甲○○電告該車連同鑰匙停在新竹縣橫山鄉○○路，由伊自行前往駕駛等語
    。苟上開車輛非來路不明之車，豈有可能連同鑰匙停於路邊，任意由他人駕駛？
    又被告甲○○於偵查中亦證稱，被告知情車子為贓物，伊告知被告伊剛在新竹偷
    到一部車，不要在新竹使用，因為被告與女友要去桃園住，伊才答應借車給被告
    等語。是被告應知情其自甲○○處所收受之車輛為贓車。雖被告事後翻異前詞辯
    稱，車輛是甲○○親自交付，不知該車為贓物云云，甲○○亦附和被告之供詞，
    然甲○○事後附和被告之詞，顯為迴護被告，而被告翻異前詞亦為卸責之詞，均
    不足採信。本件事証明確，被告犯行洵堪認定。
二、核被告所為，係犯刑法第三百四十九條第一項之收受贓物罪。被告前於八十八年
    間因違反毒品危害防制條例案件，經本院判處有期徒刑四月，於八十九年十月十
    六日執行完畢，有法務部在監在押記錄表及台灣高等院之被告全國前案記錄各一
    紙為證，其五年以內再犯本件有期徒刑以上之罪，為累犯，應依刑法第四十七條
    規定加重其刑。爰審酌被告前有多次前科，品行不良，所收受之贓物價值不菲、
    及贓車雖已歸還被害人，但被告事後仍否認犯行，犯後態度不佳等一切情狀，量
    處如主文所示之刑示懲，並諭知易科罰金之折算標準。
三、據上論斷，應依刑事訴訟法第二百九十九條第一項前段，刑法第三百四十九條一
    項、第四十一條第一項、第四十七條，罰金罰鍰提高標準條例第一條前段、第二
    條，判決如主文。
本案經檢察官吳金棟到庭執行職務
中      華      民      國    九十一年      一      月     十一     日
                              台灣新竹地方法院刑事庭
                                    法  官  黃 珮 禎
右正本證明與原本無異。
如不服本判決，應於判決送達後十日內向本院提出上訴狀( 應附繕本 )，上訴於
臺灣高等法院。
                                    書記官  汪 淑 菁
中      華      民      國    九十一    年      一      月     十一     日
附錄本案論罪科刑法條：
刑法第三百四十九條
收受贓物者，處三年以下有期徒刑、拘役或五百元以下罰金。
搬運、寄藏、故買贓物或為擔保者，處五年以下有期徒刑、拘役或科或併
科一千元以下罰金。
因贓物變得之財物，以贓物論。
